Inventaris van de archieven van de Koninklijke Paketvaart Maatschappij (KPM) en van de Koninklijke Java-China Paketvaart Lijnen (KJCPL), 1892-1972 (1973): Dossiers volgens classificatiecode
Nationaal Archief, Den Haag
- Koninklijke Paketvaart Maatschappij
  - Inhoud doos nummer 917, 917
    - Codenummer dossier 881.3, 2154
    - Codenummer dossier 881.3, 2155
    - Codenummer dossier 881.3, 3609
    - Codenummer dossier 881.3, 707
  - Inhoud doos nummer 918, 918
    - Codenummer dossier 881.3, 3
    - Codenummer dossier 881.3, 4
    - Codenummer dossier 881.3, 6276
    - Codenummer dossier 881.3, 1087
    - Codenummer dossier 881.3, 1088
    - Codenummer dossier 881.3, 1089
    - Codenummer dossier 881.3, 1090
  - Inhoud doos nummer 919, 919
    - Codenummer dossier 881.3, 483
    - Codenummer dossier 881.3, 484
    - Codenummer dossier 881.3, 596
    - Codenummer dossier 881.3, 597
  - Inhoud doos nummer 920, 920
    - Codenummer dossier 881.3, 598
    - Codenummer dossier 881.3, 599
    - Codenummer dossier 881.3, 600
  - Inhoud doos nummer 921, 921
    - Codenummer dossier 881.3, 601
    - Codenummer dossier 881.3, 602
    - Codenummer dossier 881.3, 603
    - Codenummer dossier 881.3, 604
  - Inhoud doos nummer 922, 922
    - Codenummer dossier 881.3, 605
    - Codenummer dossier 881.3, 606
    - Codenummer dossier 881.3, 607
    - Codenummer dossier 881.3, 1
      N.V. Observator
  - Inhoud doos nummer 923, 923
    - Codenummer dossier 881.3, 1
      Oranjelijn basis gegevens
    - Codenummer dossier 881.3, 1
      Overslagbedrijf voor massa goed A'dam
    - Codenummer dossier 881.3, 2
      Overslagbedrijf voor massa goed A'dam volg nr.
    - Codenummer dossier 881.3, 4410
    - Codenummer dossier 881.3, 5193
    - Codenummer dossier 881.3, 6278
    - Codenummer dossier 881.3, 520
    - Codenummer dossier 881.3, 4409
  - Inhoud doos nummer 924, 924
    - Codenummer dossier 881.3, 4717
    - Codenummer dossier 881.3, 2
    - Codenummer dossier 881.3, 3
    - Codenummer dossier 881.3, 4
  - Inhoud doos nummer 925, 925
    - Codenummer dossier 881.3, 1
      Semarang Stoomboot- en prauwen veelr
    - Codenummer dossier 881.3, 1459
    - Codenummer dossier 881.3, 2
    - Codenummer dossier 881.3, 6279
    - Codenummer dossier 881.3, 2159
    - Codenummer dossier 881.3, 2160
    - Codenummer dossier 881.3, 2161
    - Codenummer dossier 881.3, 4653
  - Inhoud doos nummer 926, 926
    - Codenummer dossier 881.3, 1
      V.N.S. Notulen verg. No. 60 volg nr.
  - Inhoud doos nummer 927, 927
    - Codenummer dossier 881.3, 2
      V.N.S. Notulen verg. No. 61 volg nr.
    - Codenummer dossier 881.3, 3
      V.N.S. Notulen verg. No. 62 volg nr.
  - Inhoud doos nummer 928, 928
    - Codenummer dossier 881.3, 222
    - Codenummer dossier 881.3, 223, 224
    - Codenummer dossier 881.3, 938
    - Codenummer dossier 881.3, 939
    - Codenummer dossier 881.3, 940
  - Inhoud doos nummer 929, 929
    - Codenummer dossier 881.3, 941
    - Codenummer dossier 881.3, 942
    - Codenummer dossier 881.3, 943
    - Codenummer dossier 881.3, 944
    - Codenummer dossier 881.3, 21
    - Codenummer dossier 881.3, 22
  - Inhoud doos nummer 930, 930
    - Codenummer dossier 881.3, 1
      V.N.S. aanvragen Scheepsruimte
    - Codenummer dossier 881.3, 648
    - Codenummer dossier 881.3, 649
    - Codenummer dossier 881.3, 1111
    - Codenummer dossier 881.3, 1112
  - Inhoud doos nummer 931, 931
    - Codenummer dossier 881.3, 5
      V.N.S. beschikbare middelen volg nr.
    - Codenummer dossier 881.3, 6
    - Codenummer dossier 881.3, 1
      V.N.S.- H.W.A.L Contract
    - Codenummer dossier 881.3, 4416
    - Codenummer dossier 881.3, 650
    - Codenummer dossier 881.3, 2
    - Codenummer dossier 881.3, 1
      V.N.S. overeenkomst inzake beschikbaarstellen van schepen volg nr.
  - Inhoud doos nummer 932, 932
    - Codenummer dossier 881.3, 2
    - Codenummer dossier 881.3, 3
    - Codenummer dossier 881.3, 235
    - Codenummer dossier 881.3, 234
  - Inhoud doos nummer 933, 933
    - Codenummer dossier 881.3, 637
    - Codenummer dossier 881.3, 651
    - Codenummer dossier 881.3, 849
    - Codenummer dossier 881.3, 850
  - Inhoud doos nummer 934, 934
    - Codenummer dossier 881.3, 835
    - Codenummer dossier 881.3, 836
    - Codenummer dossier 881.3, 945
    - Codenummer dossier 881.3, 846
  - Inhoud doos nummer 935, 935
    - Codenummer dossier 881.3, 1104
    - Codenummer dossier 881.3, 1105
    - Codenummer dossier 881.3, 1106
    - Codenummer dossier 881.3, 1107
  - Inhoud doos nummer 936, 936
    - Codenummer dossier 881.3, 1
      V.N.S. overzichten H.A.L.
    - Codenummer dossier 881.3, 482
    - Codenummer dossier 881.3, 983
  - Inhoud doos nummer 937, 937
    - Codenummer dossier 881.3, 240
    - Codenummer dossier 881.3, 241
    - Codenummer dossier 881.3, 242
  - Inhoud doos nummer 938, 938
    - Codenummer dossier 881.3, 243
    - Codenummer dossier 881.3, 521
    - Codenummer dossier 881.3, 244
  - Inhoud doos nummer 939, 939
    - Codenummer dossier 881.3, 245
    - Codenummer dossier 881.3, 246
    - Codenummer dossier 881.3, 251
  - Inhoud doos nummer 940, 940
    - Codenummer dossier 881.3, 252
    - Codenummer dossier 881.3, 236
    - Codenummer dossier 881.3, 831
  - Inhoud doos nummer 941, 941
    - Codenummer dossier 881.3, 832
    - Codenummer dossier 881.3, 947
    - Codenummer dossier 881.3, 948
    - Codenummer dossier 881.3, 237
  - Inhoud doos nummer 942, 942
    - Codenummer dossier 881.2, 833
    - Codenummer dossier 881.2, 834
    - Codenummer dossier 881.2, 949
    - Codenummer dossier 881.2, 950
  - Inhoud doos nummer 943, 943
    - Codenummer dossier 881.3, 984
    - Codenummer dossier 881.3, 1110
    - Codenummer dossier 881.3, 253
  - Inhoud doos nummer 944, 944
    - Codenummer dossier 881.3, 658
    - Codenummer dossier 881.3, 837
    - Codenummer dossier 881.3, 951
    - Codenummer dossier 881.3, 1108
  - Inhoud doos nummer 945, 945
    - Codenummer dossier 881.3, 1
      Scheepv. Mij. Volharding
    - Codenummer dossier 881.3:141.31, 1
      Waterschapsbank
    - Codenummer dossier 881.3:141.31, 254
    - Codenummer dossier 881.3:141.31, 255
    - Codenummer dossier 881.3:141.31, 256
    - Codenummer dossier 881.3:141.31, 257
  - Inhoud doos nummer 947, 947
    - Codenummer dossier 881.3:141.31, 258
    - Codenummer dossier 881.3:141.31, 259
    - Codenummer dossier 881.3:141.31, 260
    - Codenummer dossier 881.3:141.31, 261
  - Inhoud doos nummer 947, 947
    - Codenummer dossier 881.3:141.31, 262
    - Codenummer dossier 881.3:141.31, 267
    - Codenummer dossier 881.3:141.31, 268
    - Codenummer dossier 881.3:141.31, 269
  - Inhoud doos nummer 948, 948
    - Codenummer dossier 881.3:141.31, 266
    - Codenummer dossier 881.3:141.31, 267
    - Codenummer dossier 881.3:141.31, 268
    - Codenummer dossier 881.3:141.31, 269
  - Inhoud doos nummer 949, 949
    - Codenummer dossier 881.3:141.31, 270
    - Codenummer dossier 881.3:141.31, 768
    - Codenummer dossier 881.3:141.31, 769
  - Inhoud doos nummer 950, 950
    - Codenummer dossier 881.3:141.31, 770
    - Codenummer dossier 881.3:141.31, 771
    - Codenummer dossier 881.3:141.31, 772
    - Codenummer dossier 881.3:141.31, 773
  - Inhoud doos nummer 951, 951
    - Codenummer dossier 881.3:141.31, 952
    - Codenummer dossier 881.3:141.31, 953
    - Codenummer dossier 881.3:141.31, 954
    - Codenummer dossier 881.3:141.31, 955
  - Inhoud doos nummer 952, 952
    - Codenummer dossier 881.3:141.31, 985
    - Codenummer dossier 881.3:141.31, 986
    - Codenummer dossier 881.3:141.31, 1102
  - Inhoud doos nummer 953, 953
    - Codenummer dossier 881.3:141.31, 1128
    - Codenummer dossier 881.3, 1
      V.N.S.: 142.13
    - Codenummer dossier 881.3:145, 1
      V.N.S. Reorganisatie
    - Codenummer dossier 881.3:183.2, 1
      V.N.S. Etablissement Genua
    - Codenummer dossier 881.3:183.2, 638
    - Codenummer dossier 881.3:183.2, 659
  - Inhoud doos nummer 954, 954
    - Codenummer dossier 881.3:183.2, 956
    - Codenummer dossier 881.3:183.2, 957
    - Codenummer dossier 881.3:183.2, 1101
  - Inhoud doos nummer 955, 955
    - Codenummer dossier 881.3:183.2, 5
    - Codenummer dossier 881.3:183.2, 774
    - Codenummer dossier 881.3:183.2, 958
    - Codenummer dossier 881.3:183.2, 987
  - Inhoud doos nummer 956, 956
    - Codenummer dossier 881.3:183.2, 4
    - Codenummer dossier 881.3:183.2, 639
    - Codenummer dossier 881.3:183.2, 775
    - Codenummer dossier 881.3:183.2, 959
  - Inhoud doos nummer 957, 957
    - Codenummer dossier 881.3:183.2, 988
    - Codenummer dossier 881.3:183.2, 1113
  - Inhoud doos nummer 958, 958
    - Codenummer dossier 881.3:183.2, 5
    - Codenummer dossier 881.3:183.2, 776
  - Inhoud doos nummer 959, 959
    - Codenummer dossier 881.3:183.2, 960
    - Codenummer dossier 881.3:183.2, 989
    - Codenummer dossier 881.3:183.2, 1066
  - Inhoud doos nummer 960, 960
    - Codenummer dossier 881.3:183.2, 5
    - Codenummer dossier 881.3:183.2, 777
    - Codenummer dossier 881.3:183.2, 1067
  - Inhoud doos nummer 961, 961
    - Codenummer dossier 881.3:183.2, 1068
    - Codenummer dossier 881.3:183.2, 4
    - Codenummer dossier 881.3, 780
      V.N.S.: 183.2
  - Inhoud doos nummer 962, 962
    - Codenummer dossier 881.3, 1069
    - Codenummer dossier 881.3, 3
    - Codenummer dossier 881.3:183.2, 523
  - Inhoud doos nummer 963, 963
    - Codenummer dossier 881.3:183.2, 524
    - Codenummer dossier 881.3:183.2, 778
    - Codenummer dossier 881.3:183.2, 779
    - Codenummer dossier 881.3:183.2, 961
  - Inhoud doos nummer 964, 964
    - Codenummer dossier 881.3:183.2, 990
    - Codenummer dossier 881.3:183.2, 1114
    - Codenummer dossier 881.3:183.2, 8
  - Inhoud doos nummer 965, 965
    - Codenummer dossier 881.3:183.2, 9
    - Codenummer dossier 881.3:29, 294
    - Codenummer dossier 881.3:29, 640
    - Codenummer dossier 881.3:29, 781
  - Inhoud doos nummer 966, 966
    - Codenummer dossier 881.3:29, 782
    - Codenummer dossier 881.3:29, 783
    - Codenummer dossier 881.3:29, 784
    - Codenummer dossier 881.3:29, 785
    - Codenummer dossier 881.3:29, 786
  - Inhoud doos nummer 967, 967
    - Codenummer dossier 881.3:29, 787
    - Codenummer dossier 881.3:29, 788
    - Codenummer dossier 881.3:29, 789
    - Codenummer dossier 881.3:29, 995
    - Codenummer dossier 881.3:29, 991
  - Inhoud doos nummer 968, 968
    - Codenummer dossier 881.3:29, 992
    - Codenummer dossier 881.3:29, 1115
    - Codenummer dossier 881.3:29, 1116
    - Codenummer dossier 881.3:29, 18
    - Codenummer dossier 881.3:29, 19
  - Inhoud doos nummer 969, 969
    - Codenummer dossier 881.3:29, 20
    - Codenummer dossier 881.3:29, 21
    - Codenummer dossier 881.3.3, 22
      V.N.S: 29 volg nr.
    - Codenummer dossier 881.3.3, 289
    - Codenummer dossier 881.3.3, 290
    - Codenummer dossier 881.3.3, 291
  - Inhoud doos nummer 970, 970
    - Codenummer dossier 881.3:29, 526
    - Codenummer dossier 881.3:29, 660
    - Codenummer dossier 881.3:29, 790
  - Inhoud doos nummer 971, 971
    - Codenummer dossier 881.3:29, 791,792
    - Codenummer dossier 881.3:29, 793
    - Codenummer dossier 881.3:29, 993
  - Inhoud doos nummer 972, 972
    - Codenummer dossier 881.3:29, 1118
    - Codenummer dossier 881.3:29, 1117
    - Codenummer dossier 881.3:29, 11
  - Inhoud doos nummer 973, 973
    - Codenummer dossier 881.3:29, 12
    - Codenummer dossier 881.3:29, 292
    - Codenummer dossier 881.3:29, 293
    - Codenummer dossier 881.3, 1
      V.N.S.M: 4 volg nr.
  - Inhoud doos nummer 974, 974
    - Codenummer dossier 881.3, 2
    - Codenummer dossier 881.3, 3
    - Codenummer dossier 881.3, 4
    - Codenummer dossier 881.3, 5
  - Inhoud doos nummer 975, 975
    - Codenummer dossier 881.3, 6
    - Codenummer dossier 881.3:461, 1
    - Codenummer dossier 881.3:87, 1
    - Codenummer dossier 881.3:87, 2
  - Inhoud doos nummer 976, 976
    - Codenummer dossier 881.3:87, 3
    - Codenummer dossier 881.3:87, 1
      V.N.S.M: diversen volg nr.
    - Codenummer dossier 881.3:87, 2
    - Codenummer dossier 881.3:87, 295
      V.N.S. generale Recapitalatie
    - Codenummer dossier 881.3:87, 696
  - Inhoud doos nummer 977, 977
    - Codenummer dossier 881.3:87, 697
    - Codenummer dossier 881.3:87, 698
    - Codenummer dossier 881.3:87, 699
    - Codenummer dossier 881.3:87, 700
    - Codenummer dossier 881.3:87, 701
  - Inhoud doos nummer 978, 978
    - Codenummer dossier 881.3:87, 702
    - Codenummer dossier 881.3:87, 703
    - Codenummer dossier 881.3:87, 1119
    - Codenummer dossier 881.3:87, 1120
  - Inhoud doos nummer 979, 979
    - Codenummer dossier 881.3:87, 12
    - Codenummer dossier 881.3:87, 646
    - Codenummer dossier 881.3:87, 296
    - Codenummer dossier 881.3:87, 297
    - Codenummer dossier 881.3:87, 298
  - Inhoud doos nummer 680, 980
    - Codenummer dossier 881.3:87, 299
    - Codenummer dossier 881.3:87, 300
    - Codenummer dossier 881.3:87, 301
  - Inhoud doos nummer 981, 981
    - Codenummer dossier 881.3:87, 302
    - Codenummer dossier 881.3:87, 661
    - Codenummer dossier 881.3:87, 679
    - Codenummer dossier 881.3:87, 704
  - Inhoud doos nummer 982, 982
    - Codenummer dossier 881.3:87, 705
    - Codenummer dossier 881.3:87, 962
    - Codenummer dossier 881.3:87, 963
    - Codenummer dossier 881.3:87, 307
    - Codenummer dossier 881.3:87, 308
    - Codenummer dossier 881.3:87, 641
  - Inhoud doos nummer 983, 983
    - Codenummer dossier 881.3:87, 642
    - Codenummer dossier 881.3:87, 643
    - Codenummer dossier 881.3:87, 311
    - Codenummer dossier 881.3:87, 312
    - Codenummer dossier 881.3:87, 644
    - Codenummer dossier 881.3:87, 309
  - Inhoud doos nummer 984, 984
    - Codenummer dossier 881.3:87, 310
    - Codenummer dossier 881.3:87, 645
    - Codenummer dossier 881.3:87, 303
    - Codenummer dossier 881.3:87, 304
    - Codenummer dossier 881.3:87, 305
    - Codenummer dossier 881.3:87, 306
    - Codenummer dossier 881.3:87, 647
  - Inhoud doos nummer 985, 985
    - Codenummer dossier 882, 2162
    - Codenummer dossier 882, 4418
    - Codenummer dossier 882, 7008
    - Codenummer dossier 882, 7009
  - Inhoud doos nummer 986, 986
    - Codenummer dossier 882, 7010
    - Codenummer dossier 882, 6
    - Codenummer dossier 882, 2
    - Codenummer dossier 882, 2170
    - Codenummer dossier 882, 2171
  - Inhoud doos nummer 987, 987
    - Codenummer dossier 882, 3610
    - Codenummer dossier 882, 5
    - Codenummer dossier 882, 6280
    - Codenummer dossier 882, 6281
    - Codenummer dossier 882, 6282
  - Inhoud doos nummer 988, 988
    - Codenummer dossier 882, 2
      Holl.Austr. lyn (Sydney) volg nr.
    - Codenummer dossier 882, 313
    - Codenummer dossier 882, 4420
    - Codenummer dossier 882, 2
    - Codenummer dossier 882, 1
      Indonesie volg nr.
    - Codenummer dossier 882, 1
      J.C.J.L./K.J.C.P.L. volg nr.
    - Codenummer dossier 882, 4421
  - Inhoud doos nummer 989, 989
    - Codenummer dossier 882, 2
      Luchtvaart Mijen volg nr.
    - Codenummer dossier 882, 6283
    - Codenummer dossier 882, 6284
    - Codenummer dossier 882, 6285
    - Codenummer dossier 882, 5100
  - Inhoud doos nummer 990, 990
    - Codenummer dossier 882, 5723
    - Codenummer dossier 882, 5724
    - Codenummer dossier 882, 5725
    - Codenummer dossier 882, 5726
  - Inhoud doos nummer 991, 991
    - Codenummer dossier 882, 7011
    - Codenummer dossier 882, 7012, 7013
    - Codenummer dossier 882, 7014
    - Codenummer dossier 882, 7015
  - Inhoud doos nummer 992, 992
    - Codenummer dossier 882, 6286
    - Codenummer dossier 882, 2168
    - Codenummer dossier 882:714/718, 1
      K.I.C.P.L. volg nr.
    - Codenummer dossier 882:714/718, 2
    - Codenummer dossier 882:715/716, 1
  - Inhoud doos nummer 993, 993
    - Codenummer dossier 882:715, 1
      S.M.N./R.L. volg nr.
    - Codenummer dossier 882.1, 2174
    - Codenummer dossier 883, 4424
    - Codenummer dossier 883, 4425
    - Codenummer dossier 883, 2967
    - Codenummer dossier 883, 2971
    - Codenummer dossier 883, 4426
    - Codenummer dossier 883, 6287
  - Inhoud doos nummer 994, 994
    - Codenummer dossier 883.1, 2179
    - Codenummer dossier 883.1, 2180
    - Codenummer dossier 883.1, 7016
    - Codenummer dossier 883.1, 7017
  - Inhoud doos nummer 995, 995
    - Codenummer dossier 883.1, 7018
    - Codenummer dossier 883.1, 7019
    - Codenummer dossier 883.1, 7020
    - Codenummer dossier 883.1, 1
      Concurrentie volg nr.
    - Codenummer dossier 883.1, 4427
  - Inhoud doos nummer 996, 996
    - Codenummer dossier 883.1, 6288
    - Codenummer dossier 883.1, 4428
    - Codenummer dossier 883.1, 6289
    - Codenummer dossier 883.1, 868
    - Codenummer dossier 883.1, 869
  - Inhoud doos nummer 997, 997
    - Codenummer dossier 883.1, 870
    - Codenummer dossier 883.1, 871
    - Codenummer dossier 883.1, 6160
    - Codenummer dossier 883.1, 7282
    - Codenummer dossier 883.1, 7283
    - Codenummer dossier 883.1, 7284
  - Inhoud doos nummer 998, 998
    - Codenummer dossier 883.1, 7285
    - Codenummer dossier 883.1, 2189
    - Codenummer dossier 883.1, 4701
    - Codenummer dossier 883.1, 7021
    - Codenummer dossier 883.1, 7286
  - Inhoud doos nummer 999, 999
    - Codenummer dossier 883.1, 7287
    - Codenummer dossier 883.1, 7288
    - Codenummer dossier 883.1, 7299
    - Codenummer dossier 883.1, 2184
    - Codenummer dossier 883.1, 4447
    - Codenummer dossier 883.1, 6293
  - Inhoud doos nummer 1000, 1000
    - Codenummer dossier 883.1, 321
    - Codenummer dossier 883.1, 325
    - Codenummer dossier 883.1, 2195
    - Codenummer dossier 883.1, 2196
  - Inhoud doos nummer 1001, 1001
    - Codenummer dossier 883.1, 2197
    - Codenummer dossier 883.1, 5106
    - Codenummer dossier 883.1, 5
    - Codenummer dossier 883.1, 4439
    - Codenummer dossier 883.1, 7300
  - Inhoud doos nummer 1002, 1002
    - Codenummer dossier 883.1, 7301
    - Codenummer dossier 883.1, 7302
    - Codenummer dossier 883.1, 7303
    - Codenummer dossier 883.1, 7371
  - Inhoud doos nummer 1003, 1003
    - Codenummer dossier 883.1, 7399
    - Codenummer dossier 883.1, 4702
    - Codenummer dossier 883.1, 6292
    - Codenummer dossier 883.1, 4445
    - Codenummer dossier 883.1, 7400
    - Codenummer dossier 883.1, 6161
    - Codenummer dossier 883.1:183.1, 851
    - Codenummer dossier 883.1:183.1, 852
    - Codenummer dossier 883.1:183.1, 853
    - Codenummer dossier 883.1:183.1, 854
  - Inhoud doos nummer 1004, 1004
    - Codenummer dossier 883.1+923.1, 838
    - Codenummer dossier 883.1+923.1, 839
    - Codenummer dossier 883.1+923.1, 840
    - Codenummer dossier 883.1+923.1, 841
    - Codenummer dossier 883.1+923.1, 5
  - Inhoud doos nummer 1005, 1005
    - Codenummer dossier 883.1+923.1, 5842
    - Codenummer dossier 883.1+923.1, 5853
    - Codenummer dossier 883.1+923.1, 7486
    - Codenummer dossier 883.1+923.1, 856
    - Codenummer dossier 883.1+923.1, 5844
  - Inhoud doos nummer 1006, 1006
    - Codenummer dossier 883.1+923.1, 7487
    - Codenummer dossier 883.1+923.1, 2
    - Codenummer dossier 883.1+923.1, 5846
    - Codenummer dossier 883.1+923.1, 5848
    - Codenummer dossier 883.1+923.1, 5847
    - Codenummer dossier 883.1+923.1, 5851
    - Codenummer dossier 883.1+923.1, 5852
    - Codenummer dossier 883.1+923.1, 5849
    - Codenummer dossier 883.1+923.1, 5850
    - Codenummer dossier 883.1+923.1, 5853
    - Codenummer dossier 883.1+923.1, 5854
  - Inhoud doos nummer 1007, 1007
    - Codenummer dossier 883.1+923.1, 842
    - Codenummer dossier 883.1+923.1, 843
    - Codenummer dossier 883.1+923.1, 844
    - Codenummer dossier 883.1+923.1, 855
    - Codenummer dossier 883.1+923.1, 5855
    - Codenummer dossier 883.1+923.1, 5856
  - Inhoud doos nummer 1008, 1008
    - Codenummer dossier 89(0), 1
      Bedrijfs- en andere ongevallen volg nr.
    - Codenummer dossier 89(0), 2
    - Codenummer dossier 89, 4448
    - Codenummer dossier 89, 2
    - Codenummer dossier 89, 2201
    - Codenummer dossier 89, 4811
  - Inhoud doos nummer 1009, 1009
    - Codenummer dossier 89, 7488
    - Codenummer dossier 89, 5
    - Codenummer dossier 89, 6318
  - Inhoud doos nummer 1010, 1010
    - Codenummer dossier 89, 327
    - Codenummer dossier 89, 28
    - Codenummer dossier 89, 329
  - Inhoud doos nummer 1011, 1011
    - Codenummer dossier 89, 330
    - Codenummer dossier 89, 331
    - Codenummer dossier 89, 8
  - Inhoud doos nummer 1012, 1012
    - Codenummer dossier 89, 332
  - Inhoud doos nummer 1013, 1013
    - Codenummer dossier 89(60), 2202
    - Codenummer dossier 89(60), 2203
    - Codenummer dossier 89(60), 2204
    - Codenummer dossier 89(60), 2205
  - Inhoud doos nummer 1014, 1014
    - Codenummer dossier 89(60), 2206
    - Codenummer dossier 89:913.131.5, 2207
    - Codenummer dossier 89:913.131.5, 2208
    - Codenummer dossier 89:913.131.5, 4449
  - Inhoud doos nummer 1015, 1015
    - Codenummer dossier 89(60), 6294
    - Codenummer dossier 89:913.131.5, 7022
    - Codenummer dossier 89:913.131.5, 2
  - Inhoud doos nummer 1016, 1016
    - Codenummer dossier 9(09), 2734
    - Codenummer dossier 9(09), 5383
    - Codenummer dossier 9(09), 3
    - Codenummer dossier 9(09), 4
  - Inhoud doos nummer 1017, 1017
    - Codenummer dossier 9:431, 2209
    - Codenummer dossier 9:431, 2210
    - Codenummer dossier 9:431, 2211
    - Codenummer dossier 9:431, 2212
  - Inhoud doos nummer 1018, 1018
    - Codenummer dossier 9:431, 2731
    - Codenummer dossier 9:431, 2732
    - Codenummer dossier 9:431, 4450
  - Inhoud doos nummer 1019, 1019
    - Codenummer dossier 9:431, 6319
    - Codenummer dossier 9:431, 6320
    - Codenummer dossier 9:431, 6321
    - Codenummer dossier 9:431, 6322
    - Codenummer dossier 9:431, 12
    - Codenummer dossier 9:431, 13
  - Inhoud doos nummer 1020, 1020
    - Codenummer dossier 9:431, 533
    - Codenummer dossier 9:431, 5198
    - Codenummer dossier 9:431, 7023
    - Codenummer dossier 9:431, 3
    - Codenummer dossier 9:431(89), 4451
    - Codenummer dossier 9:463, 1
      Averijen van andere mijen
    - Codenummer dossier 9:472, 4452
  - Inhoud doos nummer 1021, 1021
    - Codenummer dossier 9:6, 7024
    - Codenummer dossier 9:6, 4
    - Codenummer dossier 9.89, 1
    - Codenummer dossier 9: u.d.c. 325.38(910)(044)(049), 2502
  - Inhoud doos nummer 1022, 1022
    - Codenummer dossier 9: u.d.c. 325.38(910)(044)(049), 2503
    - Codenummer dossier 9: u.d.c. 325.38(910)(044)(049), 2504
    - Codenummer dossier 9: u.d.c. 325.38(910)(044)(049), 2505
    - Codenummer dossier 9: u.d.c. 325.38(910)(044)(049), 2506
  - Inhoud doos nummer 1023, 1023
    - Codenummer dossier 9: u.d.c. 325.38(910)(046), 2997
    - Codenummer dossier 9: u.d.c. 325.38(910)(046), 2998
  - Inhoud doos nummer 1024, 1024
    - Codenummer dossier 9: u.d.c. 325.38(910)(046), 2999
    - Codenummer dossier 9: u.d.c. 325.38(910)(046), 3000
    - Codenummer dossier 9: u.d.c. 325.38(910)(046), 3001
  - Inhoud doos nummer 1025, 1025
    - Codenummer dossier 9: u.d.c. 325.38(910)(046), 3002
    - Codenummer dossier 9: u.d.c. 325.38(910)(046), 3003
  - Inhoud doos nummer 1026, 1026
    - Codenummer dossier 9: u.d.c. 325.38(910)(046), 3108
    - Codenummer dossier 9: u.d.c. 325.38(910)(046), 3583
    - Codenummer dossier 9: u.d.c. 325.38(910)(046), 3584
    - Codenummer dossier 9: u.d.c. 325.38(910)(046), 3585
  - Inhoud doos nummer 1027, 1027
    - Codenummer dossier 9: u.d.c. 325.38(910)(046), 1460
    - Codenummer dossier 9: u.d.c. 325.38(910)(046), 1461
    - Codenummer dossier 9: u.d.c. 325.38(910)(046), 1462
    - Codenummer dossier 9: u.d.c. 325.38(910)(046), 5010
  - Inhoud doos nummer 1028, 1028
    - Codenummer dossier 9: u.d.c. 325.38(910)(046), 5011
    - Codenummer dossier 9: u.d.c. 325.38(910)(046), 5012
    - Codenummer dossier 9: u.d.c. 325.38(910)(046), 5013
  - Inhoud doos nummer 1029, 1029
    - Codenummer dossier 9: u.d.c. 325.38(910)(046), 5221